【裁判字號】    89,交聲,335
【裁判日期】    890831
【裁判案由】    交管條例聲異
【裁判全文】
臺灣板橋地方法院交通事件裁定                    八十九年度交聲字第三三五號
    原處分機關  交通部公路局臺北區監理所板橋監理站
    異  議  人
    即受處分人  甲○○
右列異議人即受處分人因違反道路交通管理處罰條例案件，對於交通部公路局臺北區
監理所八十九年七月十二日所為之處分（原處分案號：板監三字第裁四一－ＡＱ00
00000號），聲明異議，本院裁定如左：
    主  文
異議駁回。
    理  由
一、聲明異議意旨詳如聲明異議狀所載（如附件）。
二、按機器腳踏車駕駛人，爭道不在規定車道行駛者，處二百元以上六百元以下罰鍰
    ；又汽車駕駛人，違反道路交通管理處罰條例第四十五條規定者，除依原條款處
    罰鍰外，並予記違規點數一點，道路交通管理處罰條例第四十五條第十三款、第
    六十三條第一項第一款分別定有明文。
三、查本件異議人即受處分人甲○○，於民國八十八年十月十五日上午十一時四十七
    分許，騎乘車號ＬＰＥ－七八七號重型機車，行經臺北市中正橋頭時，爭道在禁
    行機車之車道上行駛之違規事實，有經警拍攝之採證照片一張在卷可證，堪以確
    認無訛。異議人雖具狀辯稱：伊未收到舉發通知單，亦未收到郵件招領通知，無
    從於限期前繳納罰鍰云云，之汽車甫經引擎大修，須慢速行駛，且伊當時原於該
    路段前一、二十公尺處等待紅燈，至遭拍攝地點車速約僅時速二、三十公里，該
    測速照相設備似有損壞云云，然查本件違規舉發單業經舉發單位即臺北市政府警
    察局中正第二分局警備隊於八十八年十一月八日，按異議人之車籍地址臺北縣永
    和市○○路一三五巷二十八號以掛號郵件寄送，無人收受而經郵局招領逾期後退
    回舉發單位，復依違反道路交通管理事件統一裁罰標準及處理細則第五條、刑事
    訴訟法第五十九條第二款規定，準用刑事訴訟法送達規定，依法公示送達，此有
    舉發單位之逕行舉發移送表、大宗掛號郵件寄件表、舉發通知單寄發掛號信函、
    臺北市政府公報上公示送達名冊等在卷可稽，足見本件違規舉發業經舉發單位依
    法完成法定送達程序，況送達地址核與異議人之車籍地址及聲明異議狀所載住居
    所地址亦均無誤，是異議人上開所辯之指摘，無從減免其違規行為之裁罰，自屬
    無據。從而，原處分機關據以援引上開規定，裁處罰鍰新臺幣一千八百元，並記
    違規點數一點，並無不當。本件異議為無理由，應予駁回。
四、據上論斷，應依道路交通案件處理辦法第十九條，裁定如主文。
中      華      民      國    八十九    年      八      月    三十一    日
                                    臺灣板橋地方法院交通法庭
        法  官  彭  全  曄
右正本證明與原本無異
如不服本裁定應於送達後五日內向本院提出抗告狀
                                        書記官  梁  宜  庭
中      華      民      國    八十九    年      九      月       五     日


司法院資訊處製作；財團法人民間司法改革基金會備份。
